臺灣高等法院刑事判決　　　　　　　 100年度上易字第1964號
上　訴　人
即　被　告　傅子安
上列上訴人因竊盜案件，不服臺灣台北地方法院100年度易字第7
80號、第975號，中華民國100年7月22日第一審判決（起訴案號
：臺灣台北地方法院檢察署100年度偵字第2066號、第2309號、
第2576號、第3394號暨追加起訴案號：100年度偵字第3638號、
第4898號、第4970號、第5283號、第5322號、第5900號），提起
上訴，本院判決如下：
    主  文
原判決撤銷。
傅子安犯如附表一編號1至23所示之罪，均累犯，各處如附表一
編號1至23 宣告刑欄所示之刑，應執行有期徒刑伍年捌月，並應
於刑之執行前，令入勞動場所強制工作年，扣案如附表三編號
2至4、9、11至13所示之物均沒收。
如附表二所示被訴竊盜部分均無罪。
    事  實
一、傅子安前於民國95年間因竊盜案件，經臺灣台北地方法院以
    95年度訴字第1622號分別判處有期徒刑1年6月、1年、1年、
    1年、1年，定應執行刑5年2月確定，嗣以96年度聲減字第29
    22號裁定分別減為有期徒刑9月、6月、6月、6月、6月，定
    應執行刑2年6月確定，甫於98年2月1日縮刑期滿執行完畢。
二、詎傅子安猶不知警惕，竟分別意圖為自己不法之所有，先後
    於如附表一編號1至23所示時地，以如附表一編號1至23所示
    之各該手法，分別竊取如附表一所示各該被害人所有之財物
    共23次，其中如附表一編號1至22竊得如附表一編號1至22所
    示財物，惟如附表一編號23該次僅著手竊盜，然未尋得財物
    ，致未得逞。
三、嗣員警於99年9月30日下午2時許至傅子安位於臺北市○○街
    ○段80號居處查訪時，傅子安見狀逃逸，但遺留如附表三編
    號7所示之深咖啡色背包1只在上開住處之頂樓，員警遂在該
    背包內扣得其所有、供竊盜犯罪所用如附表三編號9、11 至
    13所示之物；其後傅子安於99年12月6日中午12時30分許，
    在新北市新莊區○○○路16號前為警查獲，員警經其同意後
    至其位於新北市○○區○○路五段511號13樓住處搜索，扣
    得其所有、供竊盜犯罪所用如附表三編號2至4所示之物。且
    傅子安於有偵查犯罪職權之機關或公務員尚未發覺其犯罪前
    ，即主動向臺北市政府警察局刑事警察大隊警員黃炯俊等人
    坦承如附表一編號1、5、8、9、11至14、18、19、21至23所
    示之犯行均係其所為，而自首並接受裁判。
四、案經臺北市政府警察局、臺北市政府警察局文山第二分局及
    新北市政府警察局新店分局移送臺灣臺北地方法院檢察署檢
    察官偵查起訴。
    理  由
壹、程序部分
    按被告以外之人於審判外之陳述，雖不符前四條之規定，而
    經當事人於審判程序同意作為證據，法院審酌該言詞陳述或
    書面陳述作成時之情況，認為適當者，亦得為證據；又當事
    人、代理人或辯護人於法院調查證據時，知有第159條第1項
    不得為證據之情形，而未於言詞辯論終結前聲明異議者，視
    為有前項之同意，刑事訴訟法第159條之5第1項、第2項分別
    定有明文。本案以下所引用被告以外之人於審判外之言詞或
    書面陳述，雖均屬傳聞證據，惟檢察官、被告傅子安均不爭
    執證據能力，又經本院審認結果，尚無顯有不可信之情況與
    不得作為證據之情形，本院審酌上開證據資料製作時之情況
    ，尚無違法不當及證明力明顯過低之瑕疵，認為以之作為證
    據應屬適當，是依刑事訴訟法第159條之5規定，認有證據能
    力。
貳、實體部分
一、訊據被告傅子安對於上開事實，除就如附表一編號20辯稱：
    「案發當時鐵門沒關，伊趁機進入竊盜，是普通竊盜，不構
    成踰越門扇之加重竊盜罪。」云云外，就其餘22件加重竊盜
    犯行迭於原審、本院審理時均坦承不諱，業據被告於原審及
    本院準備程序、審理時均坦承不諱（見100年易字第780號卷
    第166頁、本院100年9月15日準備程序筆錄、100年10月6日
    審判筆錄），核與證人即被害人黃騰達、陳艾蓁、陳惠梅、
    馬志駿、謝沛穎、唐清鈺、朱國政、林秋瓊、魏梅珠、楊錦
    鈺、丁銀樹、林士淵、洪立旻、李元龍、李文淑、高張淑珍
    、蘇淑美、陳榮華、吳明莉、王淑貞、周蒼玄、張見仲、滿
    怡雰等人於警詢、偵查中證述失竊之情節相符（見警卷第61
    頁、第62頁、第65頁、第66頁、第84頁至86頁、第94頁、第
    95頁、第103頁至第105頁、第121頁、第122頁、第132頁、
    第133頁、第142頁、第143頁、第174頁至第176頁；100年偵
    字第2066號卷第13頁至第17頁、第19頁、第20頁至第22頁、
    第81頁至第83頁；100年度偵字第2309號卷第11頁、第12頁
    、第17頁至第33頁、第94頁至第97頁、第104頁、第105頁；
    100年偵字第2576號卷第9頁、第10頁；100年度偵字第3394
    號卷第21頁至第25頁；100年偵字第5283號卷第53頁至第56
    頁、第62頁、第63頁；100年偵字第5322號卷第9頁至第11頁
    、第14頁、第15頁），復有新北市政府警察局新店分局扣押
    筆錄、扣押物品目錄表、碧潭派出所保管單、臺北市政府警
    察局刑事警察大隊搜索扣押筆錄、扣押物品目錄表、扣押物
    品清單、監視錄影畫面及翻拍照片、員警受理報案相關資料
    、贓物認領保管單、機車行照影本、內政部警政署刑事警察
    局鑑定書、現場勘查報告、失竊現場照片、證物清單、證物
    採驗紀錄表、現場勘查照片、被害人李文淑手寫書信等件在
    卷可稽（見警卷第16頁至第25頁、第30頁至第50頁、第57頁
    、第63頁、第64頁、第67頁至第72頁、第82頁、第83頁、第
    87頁至第93頁、第96頁至第102頁、第106頁至第109頁、第1
    20頁、第125頁至第131頁、第134頁至第141頁、第146頁至
    第153頁、第162頁、第165頁至第173頁、第178頁；100年偵
    字第2066號卷第18頁、第54頁至第56頁；100年偵字第2309
    號卷第34頁至第44頁、第108頁至第111頁、第113頁至第126
    頁、第128頁至第131頁、第133頁至第136頁、第138頁至第1
    48頁、第150頁至第156頁、第161頁及背面；100年偵字第25
    76號卷第11頁至第24頁；原審卷第69頁至第100頁、第102頁
    至第120頁、第122頁至第14 1頁；100年偵字第3638號卷第2
    6頁至第43頁；100年偵字第4970號卷第12頁、第13頁、第17
    頁、第18頁、第22頁、第25頁至第26頁；100年偵字第4898
    號卷第39頁至第47頁；100年偵第5283號卷第23頁至第28頁
    、第62頁、第63頁；100年偵字第5322號卷第8頁、第20頁至
    第22頁；100年核退字第99號卷第15頁至第27頁），足認被
    告出於任意性之自白核與事實相符，堪信為真實。至於被告
    於本院審理時辯稱附表一編號20犯行僅構成普通竊盜云云，
    然被告自承其係趁鐵門未關閉之際侵入竊盜，顯已跨越門扇
    之安全設備，即與刑法第321條第1項第2款踰越門扇竊盜之
    加重竊盜罪構成要件相符，被告所辯，係誤解加重竊盜罪之
    法定構成要件，不足採信。本件事證明確，被告上開23次加
    重竊盜犯行，均堪認定，皆應予依法論科。
二、新舊法比較：
    被告行為後，刑法第321條業於100年1月26日修正公布施行
    ，該條第1項除法定刑由「6月以上、5年以下有期徒刑」，
    修正為「6月以上、5年以下有期徒刑，得併科新臺幣10萬元
    以下罰金」外，其中第1款亦由「於夜間侵入住宅或有人居
    住之建築物、船艦或隱匿其內而犯之者」，修正為「侵入住
    宅或有人居住之建築物、船艦或隱匿其內而犯之者」，比較
    新、舊法結果，以被告行為時之規定即修正前之舊法有利於
    被告，依刑法第2條第1項前段規定，自應適用舊法論處。
三、論罪科刑：
  (一)按修正前刑法第321條第1項第2款所謂之「門扇」係指門戶
    等阻隔出入之設備而言。至於鐵門窗乃防盜之安全設備，而
    非單純之門扇。又踰越住宅窗戶，侵入屋內行竊，其竊盜之
    手段，已使他人窗門安全設備，失其防閑之效用（最高法院
    45年度臺上字第1443號、41年度臺非字第38號、33年度上字
    第1504號判例、73年度臺上字第3398號判決意旨參照）。再
    按修正前刑法第321條第1項第3款之攜帶兇器竊盜罪，係以
    行為人攜帶兇器竊盜為其加重條件，此所謂兇器，其種類並
    無限制，凡客觀上足對人之生命、身體、安全構成威脅，具
    有危險性之兇器均屬之，且祇須行竊時攜帶此種具有危險性
    之兇器為已足，並不以攜帶之初有行兇之意圖為必要（最高
    法院79年度臺上字第5253號判例意旨參照）。本件被告行竊
    時所攜帶之油壓剪、鐵剪、拔釘器及扳手，既各足以破壞鐵
    窗或鐵門，倘非質地相當堅硬之物，實難成其效，則若持之
    用以攻擊人體，顯亦足以造成傷害，是可認該等器物客觀上
    可對人之生命、身體、安全構成威脅，具有危險性，應屬刑
    法第321條第1項第3款所定之兇器。是核被告如附表一編號1
    、3至6、8至11、14、15、17、19、22所為，均係犯修正前
    刑法第321條第1項第2款、第3款之加重竊盜罪；如附表一編
    號2、7、12、13、16、18、20、21所為，均係犯修正前刑法
    第321條第1項第2款之加重竊盜罪；如附表一編號23部分，
    被告已著手於竊盜行為之實行而不遂，為未遂犯，核其如附
    表一編號23所為，係犯修正前刑法第321條第1項第2款及第2
    項之加重竊盜未遂罪。
  (二)檢察官雖認被告如附表一編號9、10、15、17、18所為，另
    該當刑法第306條之無故侵入他人住宅罪；惟按踰越門扇、
    牆垣或安全設備而入室行竊，其越入行為即屬侵入住宅，已
    結合於所犯加重竊盜之罪質中，無更行構成侵入住宅罪之理
    ，最高法院27年度上字第1887號判例意旨足供參照；是公訴
    意旨認被告如附表一編號9、10、15、17、18所為，另該當
    刑法第306條之無故侵入他人住宅罪，顯有誤會，併予說明
    。
  (三)又被告所犯上開23次加重竊盜既遂（如附表一編號1至22）
    、未遂（如附表一編號23）犯行，犯意各別，行為互殊，應
    予分論併罰。
  (四)再被告有如犯罪事實欄一所載之犯罪科刑執行情形，有本院
    被告前案紀錄表在卷足憑，是被告前受有期徒刑執行完畢後
    ，5年內故意再犯本件法定刑為有期徒刑以上之罪，均應依
    刑法第47條第1項規定，論以累犯，並皆加重其刑。
  (五)被告所犯如附表一編號23之犯行，已著手於竊盜行為之實行
    而不遂，為未遂犯，應依刑法第25條第2項規定減輕其刑，
    並先加後減之。
  (六)被告所犯如附表一編號1、5、8、9、11至14、17、19、21至
    23之犯行，被告於偵查機關尚不知孰為犯人前，主動向刑事
    警察大隊員警坦承均係其所為，有警詢筆錄在卷可稽（見10
    0年偵字第2066號卷第2頁至第5頁、第51頁至第53頁；100年
    偵字第230 9號卷第3頁至第8頁），並接受原審、本院審理
    及裁判，其中且附表一編號5部分，業據證人即員警黃炯俊
    於本院審理時結證稱：「這件是被告主動說的，我們本來不
    知道，我們單位不曉得有這件案件，因為不是我們的轄區，
    被告那時有坦承做這個案子，我們就去找被害人求證確實家
    裡有遭小偷。」等語（見本院100年10月6日審判筆錄第3頁
    ），已符合刑法第62條前段自首規定之要件，考量被告顯有
    悔悟，且節省相當之司法資源，爰依法減輕其刑。並就如附
    表一編號1、5、8、9、11至14、18、19、21、22部分，與前
    開累犯加重部分，先加後減；另就如附表一編號23部分，與
    前開累犯加重及未遂減輕部分，先加後遞減之。
四、本院之判斷：
  (一)原審以被告犯罪事證明確，據以論罪科刑，固非無見，惟查
    ：1.關於如附表二編號1至5所示部分，不能證明犯罪，應為
    無罪之諭知（詳如後述），原審未予詳察遽以論罪科刑，即
    有未洽；2.附表一編號5部分，係被告於偵查機關並未發覺
    之罪前，自首而受裁判，符合刑法第62條自首之要件，原審
    未予審酌，亦有未合；3.按有犯罪習慣或因遊蕩或懶惰成習
    而犯罪者，於刑之執行前，令入勞動場所，強制工作，刑法
    第91條第1項定有明文，再參照竊盜犯贓物犯保安處分條例
    第2條第4項定有「應執行之刑未達一年以上者，不適用本條
    例」之規定，立法機關增列前開條項規定之理由為「為免執
    行刑與保安處分輕重失衡，通常犯行輕微者，亦無保安處分
    之必要」及司法院所頒布之法院辦理竊盜犯贓物犯保安處分
    條例案件應行注意事項第2點亦規定「本條例第二條第四項
    規定應執行之刑未達一年以上者不適用本條例，包括依減刑
    條例減刑後所定之應執行刑在內，其所稱應執行之刑，限於
    因犯本條例所定之竊盜罪或贓物罪所定之應執行刑。」等，
    解釋上，所謂「應執行之刑」，非指被告犯竊盜罪、贓物罪
    所處之宣告刑，而係指被告犯竊盜罪、贓物罪所應合併執行
    之刑。是被告所犯如附表一所示23件犯行，應合併定應執行
    刑逾1年後，始得併予諭知強制工作，原判決竟各別諭知，
    即有不合。被告上訴以附表一編號20犯行僅構成普通竊盜罪
    且原審諭知強制工作不當云云，雖無理由（強制工作部分詳
    後述），惟被告以其並無如附表二部分犯行及如附表一編號
    5犯行符合自首要件為由，指摘原判決不當，為有理由，另
    原判決有上開誤於每件未逾有期徒刑1年之宣告刑均知強制
    工作之瑕疵，自應由本院將原判決撤銷改判。
  (二)爰審酌被告前已有同質性之犯罪前科，素行非佳，且正值壯
    年，不思以正當途徑賺取財物，屢屢行竊達23件，嚴重危害
    社會治安，且其犯罪之動機、目的係為貪圖不法利益、犯罪
    手法多為攜帶兇器、踰越門扇竊盜，對大眾居住安全危害甚
    鉅，所竊財物價值為新臺幣數千元至數萬元不等，及被告犯
    後已坦承犯行，部分犯行並向警方主動供出犯行而接受裁判
    ，尚知悔悟，現仍未賠償被害人所受損害等一切情狀，本院
    認檢察官所求處之定應執行刑為10年以上有期徒刑，尚嫌過
    重，故各量處如主文第二項所示即如附表一編號1至23宣告
    刑欄所示之刑，並定其應執行之刑5年8月。
  (三)扣案被告於竊盜時所持如附表三編號2至4、9、11至13所示
    之油壓剪、拔釘器、扳手及手套等物，均為被告所有，供犯
    罪所用之物，業據其供明在卷（見原審卷第56頁及背面、57
    頁），均依法均宣告沒收。至如附表三編號1、5、6、7、8
    、10所示之物，被告縱曾攜帶穿至竊盜，然此僅為一般人外
    出時之普通穿著物品，當非刻意購買作為供作犯竊盜案件而
    用，故尚難認係專供被告竊盜犯罪所用之物，而編號14至18
    之物則與本案無關，且上開扣案物品均非違禁物，爰均不予
    宣告沒收。
  (四)又按「十八歲以上之竊盜犯、贓物犯，有犯罪之習慣者，得
    於刑之執行前，令入勞動場所強制工作。」竊盜犯贓物犯保
    安處分條例第3條第1項定有明文。而保安處分係針對受處分
    人將來之危險性所為之處置，以達教化、治療之目的，為刑
    罰之補充制度。我國現行刑法採刑罰與保安處分雙軌制，係
    在維持行為責任之刑罰原則下，為協助行為人再社會化之功
    能，以及改善行為人潛在之危險性格，期能達成根治犯罪原
    因、預防犯罪之特別目的。是保安處分中之強制工作，旨在
    對嚴重職業性犯罪及欠缺正確工作觀念或無正常工作因而犯
    罪者，強制其從事勞動，學習一技之長及正確之謀生觀念，
    使其日後重返社會，能適應社會生活。竊盜犯贓物犯保安處
    分條例第3條第1項規定，即係本於保安處分應受比例原則之
    規範，使保安處分之宣告，與行為人所為行為之嚴重性、行
    為人所表現之危險性及對於行為人未來行為之期待性相當之
    意旨而制定，而由法院視行為人之危險性格，決定應否令入
    勞動處所強制工作，以達預防之目的。查被告於98、99年間
    ，除犯本案23次加重竊盜犯行外，另於同期間犯高達數十次
    竊盜或加重竊盜犯行，有本院被告前案紀錄表、臺灣台北地
    方法院99年度易字第2021號、第2237號、100年度易字第326
    號及臺灣板橋地方法院99年度易字第1255號、100年度易字
    第1279號、第1355號等判決在卷可佐，是依其行竊方式，不
    外乎以翻越圍牆、破壞他人住處大門或門窗等方式，侵入他
    人住處竊取財物，嚴重侵害一般民眾之居家安全，則被告應
    有以竊盜行為恃以維生之慣行，顯見被告有竊盜犯罪之習慣
    ，其行為所表現出之危險性及嚴重性，對社會秩序、民眾權
    益有重大危害，而被告正值壯年之時，卻未盡其力於正途，
    屢次為竊盜犯罪，倘僅宣告其刑之執行，尚不足以矯治其惡
    習，爰有培育其一技之專長及正確法治觀念、性格，俾其能
    於將來刑滿重返社會時，不再重蹈覆轍，並獲新生之必要，
    故檢察官以被告僅判處自由刑罰，已不足以收懲教之效，而
    請求併予諭知被告強制工作，認有必要，爰依竊盜犯贓物犯
    保安處分條例第3條第1項、第4條及第5條第1項前段等規定
    ，併予諭知被告應於刑之執行前，令入勞動場所強制工作3
    年，以徹底矯治其惡習，並培育正確觀念，俾其能於將來刑
    期期滿返回社會時，不再重蹈竊盜惡習。
五、無罪部分
  (一)公訴意旨略以：被告傅子安意圖為自己不法所有，就如附表
    二編號1至5所示之時、地，以各該手法，分別竊取如附表二
    所示編號1至5之被害人所有之財物，因認被告就上開各次犯
    行均係犯加重強盜罪嫌云云。
  (二)證據能力部分
    按刑事訴訟法基於證據裁判主義及嚴格證明法則，明定得以
    作為認定犯罪事實存否之依據者，以有證據能力之證據為限
    。而「傳聞排除法則」中所謂被告以外之人於審判外之陳述
    無證據能力，係針對證據目的在於證明犯罪事實爭點（issu
    e on fact）之證據資格而言，若證據之目的僅係作為「彈
    劾證據憑信性或證明力」之用（issue on credibility），
    旨在減損待證事實之成立或質疑被告或證人陳述之憑信性者
    ，其目的並非直接作為證明犯罪事實成立存否之證據，則無
    傳聞排除法則之適用，此即英美法概念所稱「彈劾證據」（
    impeachment evidence），日本刑事訴訟法第328條亦已就
    此項「彈劾證據」予以明文規定，基於刑事訴訟發現真實及
    公平正義之功能，於我國刑事訴訟上亦應有其適用。故於審
    判期日證人所為陳述與審判外之陳述相異時，仍可提出該證
    人先前所為自我矛盾之陳述，用來減低其在審判時證言之證
    明力，此種作為彈劾證據使用之傳聞證據，因非用於認定犯
    罪事實之基礎，不受傳聞法則之拘束。因此，被告以外之人
    於審判外之言詞或書面陳述，雖不得以之直接作為證明犯罪
    事實存否之證據，但非不得以之作為彈劾證據，用來爭執或
    減損被告、證人或鑑定人陳述之證明力（最高法院98年度臺
    上字第2079號、第2896號、第4029號判決參照）。本件判決
    以下所引有關上揭被告以外之人於審判外之言詞及書面陳述
    ，均非直接證明犯罪事實存否之證據，依前開判決意旨，皆
    不受證據能力規定及傳聞法則之限制，合先敘明。
  (三)按犯罪事實應依證據認定之，無證據不得認定其犯罪事實，
    刑事訴訟法第154條第2項定有明文。次按認定不利於被告之
    事實，須依積極證據，茍積極之證據不足為不利於被告事實
    之認定時，即應為有利於被告之認定，更不必有何有利之證
    據。認定犯罪事實所憑之證據，雖不以直接證據為限，間接
    證據亦包括在內；然而無論直接或間接證據，其為訴訟上之
    證明，須於通常一般之人均不致有所懷疑，而得確信其為真
    實之程度者，始得據為有罪之認定，倘其證明尚未達到此一
    程度，而有合理之懷疑存在時，事實審法院復已就其心證上
    理由予以闡述，敘明其如何無從為有罪之確信，因而為無罪
    之判決，尚不得任意指為違法。刑事訴訟法第161條已於91
    年2月8日修正公布，其第1項規定：檢察官就被告犯罪事實
    ，應負舉證責任，並指出證明之方法；因此，檢察官對於起
    訴之犯罪事實，應負提出證據及說服之實質舉證責任。倘其
    所提出之證據，不足為被告有罪之積極證明，或其指出證明
    之方法，無從說服法院以形成被告有罪之心證，基於無罪推
    定之原則，自應為被告無罪判決之諭知，最高法院30年上字
    第816號、76年台上字第4986號、92年台上字第128號分別著
    有判例足資參照。
  (四)檢察官認被告涉犯如附表二編號1至5所示該5次加重竊盜犯
    行，係以被告之供述、被害人莊文潔、董亦文、吳淑珍、葉
    清良、劉麗燕之證述、內政部警政署刑事警察局鑑定書、照
    片等為其主要論據。訊據被告堅詞否認有在上開時地為加重
    竊盜之犯行，辯稱：「伊確實沒有作，模糊的鞋印不能證明
    伊犯罪，附表二編號5與附表一編號18是同一天，不可能在
    同一時間為竊盜行為。」等語。經查：
  1.附表二所示編號1至4之各次犯行，雖據被害人莊文傑、董亦
    文、吳淑珍、葉清良於警詢、偵查時供述遭竊之事實，然於
    上開住所採證之鞋印照片，經送請內政部警政署刑事警察局
    鑑定結果均略以：「送鑑鑑定用現場鞋印照片內鞋印與送鑑
    嫌犯傅子安左腳鞋底拓印痕紋痕形態、大小、間距類同，惟
    缺乏足資個化比對之紋痕特徵，無法進一步比對」、「送鑑
    編號1現場鞋印照片內鞋印與送鑑傅子安右腳鞋子鞋底拓印
    痕紋痕形態、大小、間距類同，惟缺乏足資個化比對之紋痕
    特徵，無法進一步比對。送鑑編號2現場鞋印與送鑑傅子安
    左腳鞋子鞋底拓印痕紋痕形態、大小、間距類同，惟缺乏足
    資個化比對之紋痕特徵，無法進一步比對。」等語，有內政
    部警政署刑事警察局100年2月10日刑鑑字第1000006263號、
    100年2月17日刑鑑字第1000006356號、第0000000000號、10
    0年2月11日刑鑑字第1000006387號鑑定書暨採證相片、透明
    片、採證紀錄等附件附卷可稽（見100年偵字第5900號卷第2
    3頁至第65頁），故前開送鑑之鞋印均係模糊無法比對，且
    僅係類似被告之鞋印，然仍不能僅以該鑑定報告及被害人之
    單一指述即遽為不利於被告之認定。
  2.附表二編號5部分，除被害人劉麗燕之證述外，並無其他證
    據足以證明係被告所為，且附表二編號5與附表一編號18所
    列之時、日相同，但地點相去甚遠，自難認僅以被害人劉麗
    燕之指述，即遽認被告於同時為二地之竊盜犯行。
  (五)綜上所述，就被告附表二編號1至5所示5次加重竊盜犯嫌，
    檢察官所舉之證據，經本院逐一剖析，相互參酌，尚未達一
    般人均不致有所懷疑而確信被告確實涉犯加重竊盜犯行之程
    度，而尚有合理之懷疑存在，本院無從形成被告有罪之心證
    。此外，復查無其他積極之證據足認被告有何公訴人所指之
    加重竊盜犯行，不能證明被告此部分犯罪。原審未詳勾稽，
    遽就此部分對被告予以論罪科刑，容有未洽。被告上訴否認
    此部分犯罪，而指摘原判決不當，為有理由，自應由本院將
    原判決此部分予以撤銷，改諭知被告無罪。
據上論斷，應依刑事訴訟法第369條第1項前段、第364條、第301
條第1項前段、第299條第1項前段，刑法第2條第1項前段、第47
條第1項、第25條第2項、第62條前段、第51條第5款、第38條第1
項第2款、第3項，修正前刑法第321條第1項第2款、第3款、第2
項，刑法施行法第1條之1，竊盜犯贓物犯保安處分條例第3條第1
項、第4條、第5條第1項前段，判決如主文。
本案經檢察官彭南雄到庭執行職務。
中    華    民    國   100    年    10    月    20    日
                  刑事第十七庭  審判長法  官  王炳梁
                                      法  官  周明鴻
                                      法  官  黃雅芬
以上正本證明與原本無異。
不得上訴。
                                      書記官  鄭雅云
中    華    民    國   100    年    10    月    20    日
附表一（有罪部分共23件）：
 ┌─┬───┬───────┬────────┬──────┬─────┐
 │編│原起訴│犯罪時間      │犯罪方法        │竊得財物    │宣告刑    │
 │號│書或追├───────┼────────┤（新臺幣：元│          │
 │  │加起訴│犯罪地點      │是否成立自首    │）          │          │
 │  │書編號├───────┤                │            │          │
 │  │      │被害人        │                │            │          │
 ├─┼───┼───────┼────────┼──────┼─────┤
 │1 │原起訴│98年2 月10日上│攜帶被告所有且客│現金約160,00│傅子安犯攜│
 │  │書附表│午某時        │觀上具危險性足供│0 元、面額7,│帶凶器、毀│
 │  │編號9 ├───────┤為兇器使用之螺絲│200 元之消費│越門扇竊盜│
 │  │      │新北市鶯歌區文│起子，破壞左列住│券          │罪，累犯，│
 │  │      │化路217       │宅後門喇叭鎖後，│            │處有期徒刑│
 │  │      ├───────┤侵入其內竊取財物│            │肆月。扣案│
 │  │      │黃騰達        ├────────┤            │如附表三編│
 │  │      │              │本件符合自首之要│            │號9、11至 │
 │  │      │              │件              │            │13所示之物│
 │  │      │              │                │            │，均沒收。│
 ├─┼───┼───────┼────────┼──────┼─────┤
 │2 │原起訴│98年4 月2 日上│拆卸左列住宅廚房│車號093-ECU │傅子安犯毀│
 │  │書附表│午10時許      │窗戶後侵入其內竊│號機車及鍍金│越安全設備│
 │  │編號21├───────┤取財物          │熊貓飾品若干│竊盜罪，累│
 │  │      │臺北市大安區瑞├────────┤            │犯，處有期│
 │  │      │安街256 巷29號│不符合自首之要件│            │徒刑捌月。│
 │  │      ├───────┤                │            │扣案如附表│
 │  │      │陳艾蓁        │                │            │三編號9、1│
 │  │      │              │                │            │1至13所示 │
 │  │      │              │                │            │之物，均沒│
 │  │      │              │                │            │收。      │
 ├─┼───┼───────┼────────┼──────┼─────┤
 │3 │原起訴│98年4 月13日上│攜帶被告所有且客│現金約2,000 │傅子安犯攜│
 │  │書附表│午10至11時許  │觀上具危險性足供│元、重約3 錢│帶凶器、毀│
 │  │編號20├───────┤為兇器使用之油壓│之金飾      │越安全設備│
 │  │      │新北市新店區華│剪，破壞左列住宅│            │竊盜罪，累│
 │  │      │興街31號1 樓  │鐵門窗後侵入其內│            │犯，處有期│
 │  │      ├───────┤竊取財物        │            │徒刑捌月。│
 │  │      │陳惠梅        ├────────┤            │扣案如附表│
 │  │      │              │不符合自首之要件│            │三編號9、1│
 │  │      │              │                │            │1至13所示 │
 │  │      │              │                │            │之物，均沒│
 │  │      │              │                │            │收。      │
 ├─┼───┼───────┼────────┼──────┼─────┤
 │4 │原起訴│98年4 月22日上│攜帶被告所有且客│現金約80,000│傅子安犯攜│
 │  │書附表│午11時40分許  │觀上具危險性足供│元、鑽戒1 只│帶凶器、毀│
 │  │編號22├───────┤為兇器使用之拔釘│、面額8500元│越牆垣、安│
 │  │      │新北市新店區中│器，翻越左列住宅│之消費券、金│全設備竊盜│
 │  │      │正路275 巷5 號│圍牆並破壞廚房鋁│項鍊1 條、墜│罪，累犯，│
 │  │      │2 樓          │門窗後侵入其內竊│子3 只、面額│處有期徒刑│
 │  │      ├───────┤取財物          │2,000 元之新│捌月。扣案│
 │  │      │馬志駿        ├────────┤光三越百貨公│如附表三編│
 │  │      │              │不符合自首之要件│司禮券      │號9、11至 │
 │  │      │              │                │            │13所示之物│
 │  │      │              │                │            │，均沒收。│
 ├─┼───┼───────┼────────┼──────┼─────┤
 │5 │原起訴│98年4 月24日上│攜帶被告所有且客│現金約45,000│傅子安犯攜│
 │  │書附表│午11時許      │觀上具危險性足供│元          │帶凶器、毀│
 │  │編號10├───────┤為兇器使用之拔釘│            │越門扇竊盜│
 │  │      │新北市新店區建│器，破壞左列住宅│            │罪，累犯，│
 │  │      │安街41號1 樓  │後鐵門後，侵入其│            │處有期徒刑│
 │  │      ├───────┤內竊取財物      │            │肆月。扣案│
 │  │      │謝沛穎        ├────────┤            │如附表三編│
 │  │      │              │符合自首之要件  │            │號9、11至 │
 │  │      │              │                │            │13所示之物│
 │  │      │              │                │            │，均沒收。│
 ├─┼───┼───────┼────────┼──────┼─────┤
 │6 │原起訴│98年4 月28日上│攜帶被告所有且客│鑽戒1 只、項│傅子安犯攜│
 │  │書附表│午某時        │觀上具危險性足供│鍊3條 、手鍊│帶凶器、毀│
 │  │編號23├───────┤為兇器使用之拔釘│3 條、耳環1 │越門扇竊盜│
 │  │      │新北市新店區五│器，破壞左列住宅│只、神明金牌│罪，累犯，│
 │  │      │峰路40巷11號1 │鐵門後侵入其內竊│1 面        │處有期徒刑│
 │  │      │樓            │取財物          │            │捌月。扣案│
 │  │      ├───────┼────────┤            │如附表三編│
 │  │      │唐清鈺        │不符合自首之要件│            │號9、11至 │
 │  │      │              │                │            │13所示之物│
 │  │      │              │                │            │，均沒收。│
 ├─┼───┼───────┼────────┼──────┼─────┤
 │7 │原起訴│98年5 月26日上│徒手破壞左列住宅│159-CUX 號機│傅子安犯毀│
 │  │書附表│午10時50分許  │廁所鐵窗後侵入其│車、現金約45│越安全設備│
 │  │編號25├───────┤內竊取財物      │,000元、美金│竊盜罪，累│
 │  │      │新北市新店區華├────────┤80元、人民幣│犯，處有期│
 │  │      │中街19巷12號1 │不符合自首之要件│350 元、面額│徒刑捌月。│
 │  │      │樓（起訴書誤載│                │1000元之消費│扣案如附表│
 │  │      │為新北市新店區│                │券、手錶3 只│三編號9、1│
 │  │      │華中街19號1 樓│                │、金戒指1 只│1至13所示 │
 │  │      │）            │                │、悠遊卡2 張│之物，均沒│
 │  │      ├───────┤                │            │收。      │
 │  │      │朱國政        │                │            │          │
 ├─┼───┼───────┼────────┼──────┼─────┤
 │8 │原起訴│98年11月19日中│攜帶被告所有且客│手錶1 只、金│傅子安犯攜│
 │  │書附表│午12時許      │觀上具危險性足供│戒指5 枚    │帶凶器、毀│
 │  │編號11├───────┤為兇器使用之油壓│            │越安全設備│
 │  │      │新北市鶯歌區大│剪，破壞左列住宅│            │竊盜罪，累│
 │  │      │湖路391 巷1 弄│廚房鐵窗後，侵入│            │犯，處有期│
 │  │      │16號          │其內竊取財物    │            │徒刑肆月。│
 │  │      ├───────┼────────┤            │扣案如附表│
 │  │      │林秋瓊        │本件符合自首之要│            │三編號9、1│
 │  │      │              │件              │            │1至13所示 │
 │  │      │              │                │            │之物，均沒│
 │  │      │              │                │            │收。      │
 ├─┼───┼───────┼────────┼──────┼─────┤
 │9 │原起訴│99年3 月初某日│攜帶被告所有且客│保險箱1 支、│傅子安犯攜│
 │  │書附表│上午11、12時許│觀上具危險性足供│現金約10,000│帶凶器、毀│
 │  │編號12├───────┤為兇器使用之油壓│元          │越安全設備│
 │  │      │新北市新店區文│剪及拔釘器，破壞│            │竊盜罪，累│
 │  │      │中路55號      │左列住宅後鐵窗後│            │犯，處有期│
 │  │      ├───────┤侵入其內竊取財物│            │徒刑肆月。│
 │  │      │魏梅珠        ├────────┤            │扣案如附表│
 │  │      │              │本件符合自首之要│            │三編號9、1│
 │  │      │              │件              │            │1至13所示 │
 │  │      │              │                │            │之物，均沒│
 │  │      │              │                │            │收。      │
 ├─┼───┼───────┼────────┼──────┼─────┤
 │10│原起訴│99年5 月24日上│攜帶被告所有且客│現金約20,000│傅子安犯攜│
 │  │書附表│午10時許      │觀上具危險性足供│元、金項鍊1 │帶凶器、毀│
 │  │編號24├───────┤為兇器使用之拔釘│條、金戒指1 │越牆垣、安│
 │  │      │新北市新店區北│器，翻越左列住宅│只、金手鍊2 │全設備竊盜│
 │  │      │宜路一段109 巷│圍牆並破壞廚房鋁│條          │罪，累犯，│
 │  │      │7 號1 樓      │門窗後侵入其內竊│            │處有期徒刑│
 │  │      ├───────┤取財物          │            │捌月。扣案│
 │  │      │楊錦鈺        ├────────┤            │如附表三編│
 │  │      │              │不符合自首之要件│            │號9、11至 │
 │  │      │              │                │            │13所示之物│
 │  │      │              │                │            │，均沒收。│
 ├─┼───┼───────┼────────┼──────┼─────┤
 │11│原起訴│99年6 月24日上│攜帶被告所有且客│現金10,000元│傅子安犯攜│
 │  │書附表│午11、12時許  │觀上具危險性足供│、筆記型電腦│帶凶器、毀│
 │  │編號1 ├───────┤為兇器使用之油壓│2 部及黃金項│越安全設備│
 │  │      │臺北市北投區公│剪，破壞左列住宅│鍊2 條      │竊盜罪，累│
 │  │      │館路376 巷4 弄│鐵窗後，侵入其內│            │犯，處有期│
 │  │      │14號          │竊取財物        │            │徒刑肆月。│
 │  │      ├───────┼────────┤            │扣案如附表│
 │  │      │丁銀樹        │本件符合自首之要│            │三編號9、1│
 │  │      │              │件              │            │1至13所示 │
 │  │      │              │                │            │之物，均沒│
 │  │      │              │                │            │收。      │
 ├─┼───┼───────┼────────┼──────┼─────┤
 │12│原起訴│99年6 月25日上│破壞左列住宅落地│內有現金約2,│傅子安犯毀│
 │  │書附表│午11時許      │窗後，侵入其內竊│000 元之撲滿│越安全設備│
 │  │編號2 ├───────┤取財物          │1 只        │竊盜罪，累│
 │  │      │臺北市北投區公├────────┤            │犯，處有期│
 │  │      │館路89巷6 號  │本件符合自首之要│            │徒刑肆月。│
 │  │      ├───────┤件              │            │扣案如附表│
 │  │      │林士淵        │                │            │三編號9、1│
 │  │      │              │                │            │1至13所示 │
 │  │      │              │                │            │之物，均沒│
 │  │      │              │                │            │收。      │
 ├─┼───┼───────┼────────┼──────┼─────┤
 │13│原起訴│99年6 月25日上│翻牆並自左列住宅│筆記型電腦1 │傅子安犯踰│
 │  │書附表│午某時        │2 樓窗戶爬窗侵入│部、手錶1 只│越牆垣、安│
 │  │編號3 ├───────┤其內竊取財物    │及620-CKU 號│全設備竊盜│
 │  │      │臺北市北投區公├────────┤機車        │罪，累犯，│
 │  │      │館路89巷5 號2 │本件符合自首之要│            │處有期徒刑│
 │  │      │樓            │件              │            │肆月。扣案│
 │  │      ├───────┤                │            │如附表三編│
 │  │      │洪立旻        │                │            │號9、11至 │
 │  │      │              │                │            │13所示之物│
 │  │      │              │                │            │，均沒收。│
 ├─┼───┼───────┼────────┼──────┼─────┤
 │14│原起訴│99年7 月4 日或│攜帶被告所有且客│金項鍊2 條、│傅子安犯攜│
 │  │書附表│5 日上午某時  │觀上具危險性足供│現金約10,000│帶凶器、毀│
 │  │編號13├───────┤為兇器使用之油壓│元          │越安全設備│
 │  │      │新北市板橋區篤│剪，破壞左列住宅│            │竊盜罪，累│
 │  │      │行路二段130 巷│後鐵窗後侵入其內│            │犯，處有期│
 │  │      │8 號2 樓      │竊取財物        │            │徒刑肆月。│
 │  │      ├───────┼────────┤            │扣案如附表│
 │  │      │李元龍        │本件符合自首之要│            │三編號9、1│
 │  │      │              │件              │            │1至13所示 │
 │  │      │              │                │            │之物，均沒│
 │  │      │              │                │            │收。      │
 ├─┼───┼───────┼────────┼──────┼─────┤
 │15│原追加│99年8 月11日上│攜帶被告所有且客│美金470 元、│傅子安犯攜│
 │  │起訴書│午9 時許      │觀上具危險性足供│日幣1,000 元│帶凶器、毀│
 │  │附表編├───────┤為兇器使用之拔釘│、現金約30,0│越門扇、牆│
 │  │號21  │新北市新店區北│器，翻越左列住宅│00元、與項鍊│垣竊盜罪，│
 │  │      │新路三段203 巷│圍牆並破壞鐵門侵│、手鍊、戒指│累犯，處有│
 │  │      │15號          │入其內竊取財物  │等金飾1 批  │期徒刑捌月│
 │  │      ├───────┼────────┤            │。扣案如附│
 │  │      │李文淑        │不符合自首之要件│            │表三編號9 │
 │  │      │              │                │            │、11至13所│
 │  │      │              │                │            │示之物，均│
 │  │      │              │                │            │沒收。    │
 ├─┼───┼───────┼────────┼──────┼─────┤
 │16│原起訴│99年8 月18日上│翻越左列住宅圍牆│現金約130,00│傅子安犯踰│
 │  │書附表│午某時（起訴書│後侵入其內竊取財│0 元、人民幣│越牆垣竊盜│
 │  │編號18│誤載為95 年8月│物              │約100元     │罪，累犯，│
 │  │      │18日上午）    ├────────┤            │處有期徒刑│
 │  │      ├───────┤不符合自首之要件│            │捌月。扣案│
 │  │      │臺北市文山區育│                │            │如附表三編│
 │  │      │英街17巷5 弄16│                │            │號9、11至 │
 │  │      │號1 樓        │                │            │13所示之物│
 │  │      ├───────┤                │            │，均沒收。│
 │  │      │高張淑珍      │                │            │          │
 ├─┼───┼───────┼────────┼──────┼─────┤
 │17│原起訴│99年8 月31日上│攜帶被告所有且客│筆記型電腦1 │傅子安犯攜│
 │  │書附表│午10時50分許  │觀上具危險性足供│部、金戒指1 │帶凶器、毀│
 │  │編號26├───────┤為兇器使用之油壓│只等        │越安全設備│
 │  │      │新北市新店區新│剪，破壞左列住宅│            │竊盜罪，累│
 │  │      │明街26巷27號1 │廚房鐵窗後侵入其│            │犯，處有期│
 │  │      │樓            │內竊取財物      │            │徒刑捌月。│
 │  │      ├───────┼────────┤            │扣案如附表│
 │  │      │蘇淑美        │不符合自首之要件│            │三編號9、1│
 │  │      │              │                │            │1至13所示 │
 │  │      │              │                │            │之物，均沒│
 │  │      │              │                │            │收。      │
 ├─┼───┼───────┼────────┼──────┼─────┤
 │18│原起訴│99年9 月13日上│徒手破壞左列住宅│重約10兩之各│傅子安犯毀│
 │  │書附表│午9 時許      │紗網門後侵入其內│式金飾、人民│越安全設備│
 │  │編號14├───────┤竊取財物        │幣與日幣若干│竊盜罪，累│
 │  │      │新北市新店區中├────────┤、現金約20,0│犯，處有期│
 │  │      │央路154 號    │本件符合自首之要│00元等      │徒刑肆月。│
 │  │      ├───────┤件              │            │扣案如附表│
 │  │      │陳榮華        │                │            │三編號9、1│
 │  │      │              │                │            │1至13所示 │
 │  │      │              │                │            │之物，均沒│
 │  │      │              │                │            │收。      │
 ├─┼───┼───────┼────────┼──────┼─────┤
 │19│原起訴│99年9 月27日上│攜帶被告所有且客│現金約3,000 │傅子安犯攜│
 │  │書附表│午11時許      │觀上具危險性足供│元          │帶凶器、毀│
 │  │編號4 ├───────┤為兇器使用之油壓│            │越安全設備│
 │  │      │新北市板橋區大│剪，破壞左列住宅│            │竊盜罪，累│
 │  │      │華街69號1 樓  │鐵窗後，侵入其內│            │犯，處有期│
 │  │      ├───────┤竊取財物        │            │徒刑肆月。│
 │  │      │吳明莉        ├────────┤            │扣案如附表│
 │  │      │              │本件符合自首之要│            │三編號9、1│
 │  │      │              │件              │            │1至13所示 │
 │  │      │              │                │            │之物，均沒│
 │  │      │              │                │            │收。      │
 ├─┼───┼───────┼────────┼──────┼─────┤
 │20│原起訴│99年9 月30日上│自左列住宅未關閉│筆記型電腦1 │傅子安犯踰│
 │  │書附表│午10時許      │之鐵門侵入其內竊│部及手提袋1 │越門扇竊盜│
 │  │編號19├───────┤取財物          │只          │罪，累犯，│
 │  │      │新北市泰山區明├────────┤            │處有期徒刑│
 │  │      │志路二段274 號│不符合自首之要件│            │捌月。扣案│
 │  │      ├───────┤                │            │如附表三編│
 │  │      │王淑貞        │                │            │號9、11至 │
 │  │      │              │                │            │13所示之物│
 │  │      │              │                │            │，均沒收。│
 ├─┼───┼───────┼────────┼──────┼─────┤
 │21│原起訴│99年10月間某日│自左列住宅裝設冷│神明金牌3面 │傅子安犯踰│
 │  │書附表│下午2 時許（起│氣之窗戶爬入其內│            │越安全設備│
 │  │編號15│訴書誤載為98年│竊取財物        │            │竊盜罪，累│
 │  │      │7 、8 月間某日├────────┤            │犯，處有期│
 │  │      │上午）        │本件符合自首之要│            │徒刑肆月。│
 │  │      ├───────┤件              │            │扣案如附表│
 │  │      │新北市鶯歌區文│                │            │三編號2至4│
 │  │      │化路117 巷5 號│                │            │所示之物，│
 │  │      ├───────┤                │            │均沒收。  │
 │  │      │周蒼玄        │                │            │          │
 ├─┼───┼───────┼────────┼──────┼─────┤
 │22│原起訴│99年10月15日下│攜帶被告所有且客│筆記型電腦2 │傅子安犯攜│
 │  │書附表│午3 時40分許  │觀上具危險性足供│部          │帶凶器、毀│
 │  │編號16├───────┤為兇器使用之拔釘│            │越門扇竊盜│
 │  │      │臺北市信義區嘉│器，破壞左列住宅│            │罪，累犯，│
 │  │      │興街181 巷2 號│鐵門後侵入其內竊│            │處有期徒刑│
 │  │      ├───────┤取財物          │            │肆月。扣案│
 │  │      │張見仲        ├────────┤            │如附表三編│
 │  │      │              │本件符合自首之要│            │號2至4所示│
 │  │      │              │件              │            │之物，均沒│
 │  │      │              │                │            │收。      │
 ├─┼───┼───────┼────────┼──────┼─────┤
 │23│原起訴│99年11月1 日中│自左列住宅先前已│無          │傅子安犯踰│
 │  │書附表│午某時        │遭破壞之鐵窗爬入│            │越安全設備│
 │  │編號17├───────┤其內竊取財物    │            │竊盜未遂罪│
 │  │      │桃園縣龜山鄉東├────────┤            │，累犯，處│
 │  │      │萬壽路309 巷22│本件符合自首之要│            │有期徒刑參│
 │  │      │號1 樓        │件              │            │月。扣案如│
 │  │      ├───────┤                │            │附表三編號│
 │  │      │滿怡雰        │                │            │2至4所示之│
 │  │      │              │                │            │物，均沒收│
 │  │      │              │                │            │。        │
 └─┴───┴───────┴────────┴──────┴─────┘
附表二（無罪部分共5件）：
 ┌─┬───┬───────────────────────┐
 │編│原起訴│                                              │
 │號│書或追│         公訴意旨之犯罪事實及所犯法條         │
 │  │加起訴│                                              │
 │  │書編號│                                              │
 ├─┼───┼───────────────────────┤
 │  │原追加│於98年3月9日上午10時至11時許，被害人莊文潔位於│
 │1.│起訴書│新北市○○區○○路409巷8號，經被告攜帶其所有且│
 │  │附表編│客觀上具危險性足供為兇器使用之拔釘器，翻越上開│
 │  │號22  │住宅圍牆並破壞木門後，侵入其內竊取約5百元之財 │
 │  │      │物。因認被告涉犯修正前刑法第321條第1項第2、3款│
 │  │      │加重竊盜罪嫌。                                │
 ├─┼───┼───────────────────────┤
 │  │原追加│於98年4月28日上午10時許，被害人董亦文位於新北 │
 │2.│起訴書│市市○○路○段34巷7號1樓，經被告攜帶其所有且客│
 │  │附表編│觀上具危險性足供為兇器使用之拔釘器，翻越上開住│
 │  │號23  │宅圍牆並破壞鐵門後，侵入其內竊取財物，惟未得手│
 │  │      │。因認被告涉犯修正前刑法第321條第1項第2、3款、│
 │  │      │第2項加重竊盜未遂罪嫌。                       │
 │  │      │                                              │
 ├─┼───┼───────────────────────┤
 │3.│原追加│於98年5月21日上午10時許，被害人吳淑珍位於新北 │
 │  │起訴書│市新店區○○○街2巷2號，經被告翻越上開住宅圍牆│
 │  │附表編│後自安裝冷氣機之窗戶爬入其內竊取現金約2萬元、 │
 │  │號24  │鑽石項鍊及K金項鍊各1條、金戒指1只、鑽石耳環1對│
 │  │      │財物。因認被告涉犯修正前刑法第321條第1項第2款 │
 │  │      │加重竊盜罪嫌。                                │
 │  │      │                                              │
 ├─┼───┼───────────────────────┤
 │4.│原追加│於99年9月9日上午某時，被害人葉清良位於新北市新│
 │  │起訴書│店區○○路4巷4號1樓，經被告翻越上開宅鐵柵門、 │
 │  │附表編│徒手破壞廚房鋁製窗戶後，侵入其內竊取現金若干、│
 │  │號25  │金項鍊1條、金手鍊4條、金戒指4只、紅寶石戒指1只│
 │  │      │等財物。因認被告涉修正前刑法第321條第1項第2款 │
 │  │      │之加重竊盜罪嫌。                              │
 ├─┼───┼───────────────────────┤
 │5.│原起訴│於99年9月13日上午9時42分許，被害人劉麗燕位於新│
 │  │書附表│北市○○區○○路三段211巷37號2樓，經被告攜帶其│
 │  │編號27│所且客觀上具危險性足供為兇器使用之拔釘器，破壞│
 │  │      │上開住宅後門後侵入其內竊取金耳環1對之財物。因 │
 │  │      │認被告涉犯刑法第306條侵入住宅罪嫌、修正前刑法 │
 │  │      │第321條第1項第2、3款之加重竊盜罪嫌。          │
 └─┴───┴───────────────────────┘
附表三（扣押物）：
 ┌──┬──────┬──┬───────┬──────┐
 │編號│扣押物品名稱│數量│備註          │沒收依據    │
 ├──┼──────┼──┼───────┼──────┤
 │ 1  │黑色背包    │1個 │於99年12月6 日│非專供竊盜所│
 │    │            │    │，在被告位於新│用之物      │
 │    │            │    │北市三重區重新│            │
 │    │            │    │路五段511 號13│            │
 │    │            │    │樓住處查獲    │            │
 ├──┼──────┼──┼───────┼──────┤
 │ 2  │油壓剪      │1支 │同上          │被告所有、供│
 │    │            │    │              │犯罪所用之物│
 │    │            │    │              │，依刑法第38│
 │    │            │    │              │條第1 項第2 │
 │    │            │    │              │款沒收      │
 ├──┼──────┼──┼───────┼──────┤
 │ 3  │大支拔釘器  │2支 │同上          │被告所有、供│
 │    │            │    │              │犯罪所用之物│
 │    │            │    │              │，依刑法第38│
 │    │            │    │              │條第1 項第2 │
 │    │            │    │              │款沒收      │
 ├──┼──────┼──┼───────┼──────┤
 │ 4  │手套        │1雙 │同上          │被告所有、供│
 │    │            │    │              │犯罪所用之物│
 │    │            │    │              │，依刑法第38│
 │    │            │    │              │條第1 項第2 │
 │    │            │    │              │款沒收      │
 ├──┼──────┼──┼───────┼──────┤
 │ 5  │球鞋        │5雙 │同上          │非專供竊盜所│
 │    │            │    │              │用之物      │
 ├──┼──────┼──┼───────┼──────┤
 │ 6  │雪靴        │1雙 │同上          │非專供竊盜所│
 │    │            │    │              │用之物      │
 ├──┼──────┼──┼───────┼──────┤
 │ 7  │深咖啡色背包│1只 │於99年9 月30日│非專供竊盜所│
 │    │            │    │，在被告位於臺│用之物      │
 │    │            │    │北市○○街○段│            │
 │    │            │    │80號住處之頂樓│            │
 │    │            │    │查獲          │            │
 ├──┼──────┼──┼───────┼──────┤
 │ 8  │鴨舌帽      │2頂 │同上          │非專供竊盜所│
 │    │            │    │              │用之物      │
 ├──┼──────┼──┼───────┼──────┤
 │ 9  │棉質手套    │2個 │同上          │被告所有、供│
 │    │            │    │              │犯罪所用之物│
 │    │            │    │              │，依刑法第38│
 │    │            │    │              │條第1 項第2 │
 │    │            │    │              │款沒收      │
 ├──┼──────┼──┼───────┼──────┤
 │ 10 │黑色腰包    │1只 │同上          │非專供竊盜所│
 │    │            │    │              │用之物      │
 ├──┼──────┼──┼───────┼──────┤
 │ 11 │拔釘器      │1支 │同上          │被告所有、供│
 │    │            │    │              │犯罪所用之物│
 │    │            │    │              │，依刑法第38│
 │    │            │    │              │條第1 項第2 │
 │    │            │    │              │款沒收      │
 ├──┼──────┼──┼───────┼──────┤
 │ 12 │鐵剪        │1支 │同上          │被告所有、供│
 │    │            │    │              │犯罪所用之物│
 │    │            │    │              │，依刑法第38│
 │    │            │    │              │條第1 項第2 │
 │    │            │    │              │款沒收      │
 ├──┼──────┼──┼───────┼──────┤
 │ 13 │扳手        │1支 │同上          │被告所有、供│
 │    │            │    │              │犯罪所用之物│
 │    │            │    │              │，依刑法第38│
 │    │            │    │              │條第1 項第2 │
 │    │            │    │              │款沒收      │
 ├──┼──────┼──┼───────┼──────┤
 │ 14 │新店戒治所商│1張 │同上          │與本案無關  │
 │    │品代購登記單│    │              │            │
 │    │            │    │              │            │
 ├──┼──────┼──┼───────┼──────┤
 │ 15 │聯邦商業銀行│1張 │同上          │與本案無關  │
 │    │匯款通知單  │    │              │            │
 │    │            │    │              │            │
 ├──┼──────┼──┼───────┼──────┤
 │ 16 │統一超商（宅│1張 │同上          │與本案無關  │
 │    │急便）顧客收│    │              │            │
 │    │執聯        │    │              │            │
 ├──┼──────┼──┼───────┼──────┤
 │ 17 │臺灣大哥大SI│1張 │同上          │與本案無關  │
 │    │M 卡（門號：│    │              │            │
 │    │0000000000）│    │              │            │
 ├──┼──────┼──┼───────┼──────┤
 │ 18 │遠傳電信SIM │1張 │同上          │與本案無關  │
 │    │卡（門號：09│    │              │            │
 │    │00000000）  │    │              │            │
 └──┴──────┴──┴───────┴──────┘
附錄本案論罪科刑法條全文：
修正前刑法第321 條：
犯竊盜罪而有左列情形之一者，處6 月以上、5 年以下有期徒刑
：
一、於夜間侵入住宅或有人居住之建築物、船艦或隱匿其內而犯
    之者。
二、毀越門扇、牆垣或其他安全設備而犯之者。
三、攜帶兇器而犯之者。
四、結夥3 人以上而犯之者。
五、乘火災、水災或其他災害之際而犯之者。
六、在車站或埠頭而犯之者。
前項之未遂犯罰之。